# 请问陈版主，以非货币资产出资设立子公司的问题。

提问人：tracy0718 时间：2013-08-01 17:43:51
呵呵，回答下你的问题，因为我在实物中也碰到过这个问题。 评估是要评的，因为工商局要核实出资实不实的问题，所以出资设立的时候应该以评估价作为子公司的实收资本，但是对母公司来说，就按照原账面价值来核算长期股权投资，合并的时候，差异部分做合并报表的资本公积。
这是我的理解，哈~

回答人：chenyiwei
合并时应完全抵销资产增值的影响。合并报表层面对该资产应按照其在母公司的原帐面价值持续计量，且不会因此在合并报表层面形成资本公积。

提问人：61309 时间：2013-08-02 09:58:09
谢谢各位。非货币性资产投资没有形成业务是上述原则，我能理解。 我的疑惑是，如果出资形成了业务合并，子公司在验资时必须按照公允价值，而建账时需要按照合并准则以账面价值入账，怎么解决？

回答人：chenyiwei
如果子公司接受木公司投入的资产构成了同一控制下的业务合并，如果按照会计准则规定应当按照这些资产在母公司的原帐面价值入账，但如果新增的实收资本以评估值为基础确定（例如在引入外部非关联股东的情况下），这样做可能导致子公司个别报表层面的资本公积出现负数余额，给人造成“出资不足”的印象。为了避免这一情况，也允许在子公司个别报表层面对接受股东出资的资产按照公允价值入账，但如果该子公司需要编制合并报表的，则在合并报表层面必须把相关的评估增值冲回。即全面体现会计准则对同一控制下合并的处理原则。

提问人：61309 时间：2013-08-05 09:55:15
您是说如果子公司新增实收资本以资产原值入账，容易形成“出资不实”的现象吧。明白了。谢谢陈版主。

回答人：chenyiwei
可以这样理解.

提问人：工审善计 时间：2015-05-14 07:00:36
陈老师，您说过，母公司新设子公司不属于企业合并。那么“子公司接受母公司投入的资产”是不会构成同一控制下的业务合并，对吗？如果母公司以实物资产出资设立新公司会构成同一控制下的业务合并，那是在怎样的条件下呢？

回答人：chenyiwei
这个问题很重要的一点是明确所讨论的会计主体，即是站在谁的角度看问题。站在母公司的角度，这类交易不是企业合并；但站在子公司的角度，如果从母公司接收的资产组合构成“业务”，那就属于业务合并。子公司接受母公司的不构成业务的资产，不属于企业合并，仍按资产购买进行会计处理。

提问人：frankwf 时间：2015-05-15 15:15:18
需要建两套账，子公司层面是以评估值入账的。而另外一套则是备查账，继续以原账面价值记账，是供合并报表时调整用的。

回答人：chenyiwei
取得对构成业务的资产负债组合的控制权，虽然是在合并方本身的新设过程中，但也可以按照业务合并处理。

提问人：frankwf 时间：2015-05-16 12:41:39
“如果子公司接受木公司投入的资产构成了同一控制下的业务合并，如果按照会计准则规定应当按照这些资产在母公司的原帐面价值入账”。请问会计准则的哪一条有这个规定？

回答人：chenyiwei
这是同一控制下合并的范围的理解问题。子公司从母公司取得业务，从子公司角度也是取得了对该业务的控制权，该业务与子公司一贯处于母公司的控制下，所以按同一控制下合并处理。